臺灣彰化地方法院刑事判決　　　　　　　　　　　　　　九十四年度易字第八七號
　　公　訴　人　臺灣彰化地方法院檢察署檢察官
　　被　　　告　丙○○
右列被告因竊盜案件，經檢察官提起公訴（九十四年度偵字第一七○號）及移
審理（九十四年度偵字第九七八號），被告於準備程序期日就被訴事實為有罪之陳述
，經本院合議庭裁定由受命法官獨任進行簡式審判程序，判決如左：
    主  文
丙○○連續竊盜，累犯，處有期徒刑捌月；並於刑之執行完畢或赦免後令入勞動場所
強制工作年。
    事  實
一、丙○○前曾因竊盜案件，分別於民國六十五、六十七、七十五年間，經法院判處
    有期徒刑一年六月、一年、二年確定（均已執行完畢）；又因強盜案件，於七十
    九年九月二十六日經最高法院駁回上訴而判處有期徒刑二年六月確定；再因竊盜
    案件，於八十年九月十六日經本院判處有刑徒刑二年六月確定，前開二罪經接續
    執行後，於八十二年十一月三日假釋出監；復因賭博、違反麻醉藥品管理條例及
  妨害自由案件，於八十三年九月十日經臺灣雲林地方法院判處有期徒刑十月、八
    月、六月，應執行有期徒刑一年十月確定；又因違反槍砲彈藥刀械管制條例案件
    ，於八十三年九月五日經臺灣雲林地方法院判處有期徒刑六月，前開四罪嗣並合
    併定其應執行之刑為有期徒刑二年四月確定，其先前之假釋並經撤銷，經接續執
    行殘刑二年二月二十六日後，於八十五年八月七日假釋出監；再因竊盜及違反麻
    醉藥品管理條例案件，於八十七年三月十七日經臺灣高等法院臺中分院分別判處
    有期徒刑一年二月、六月，應執行有期徒刑一年六月確定，其先前之假釋再次經
    撤銷，經接續執行殘刑二年四月二十八日後，於九十年八月二十四日假釋出獄，
    其後假釋又經撤銷，應執行殘刑為有期徒刑九月二十二日，連同其於九十一年十
    二月十三日因竊盜案件經臺灣雲林地方法院判處拘役三十日，接續執行後，於九
    十二年八月十六日執行完畢；再因竊盜案件，於九十三年十一月三十日經臺灣南
    投地方法院以九十三年度簡上字第一一八號判處有期徒刑六月確定（尚未執行）
    ，顯有犯罪習慣。詎仍不知悔改，因缺錢花用，竟復基於意圖為自己不法所有之
    概括犯意，(1)先於九十三年十二月二十五日下午五時許，前往彰化縣福興鄉○○
    村○○路○段二三二號無人居住且未上鎖之田寮內（所涉侵入他人建築物罪嫌部
    分未據告訴），徒手竊取甲○○所有瓦斯爐一台、電線一捆及白鐵一批，得手後
    ，丙○○將上開所竊得之物搬運至其所駕駛車牌號碼ＱＪ－○一八七號自用小貨
    車上待載運離去之際，適為甲○○即時發覺，經報警後當場查獲；(2)再於九十四
    年一月二十七日下午一時許，前往彰化縣竹塘鄉○○村○○段一九二四地號無人
    居住且未上鎖之農舍內（所涉侵入他人建築物罪嫌部分未據告訴），徒手竊取黃
    豐元所有之不鏽鋼管十五支，得手後，丙○○將上開所竊得之物搬運至其所駕駛
    車牌號碼ＱＪ－○一八七號自用小貨車上待載運離去之際，適為黃豐元即時發覺
    ，經報警後當場查獲。
二、案經彰化縣警察局鹿港分局報請臺灣彰化地方法院檢察署檢察官偵查起訴及彰化
    縣警察局二林分局報請臺灣彰化地方法院檢察署檢察官移送併案審理。
    理  由
一、被告丙○○於準備程序中，先就右揭犯罪事實為有罪之陳述，且所犯係死刑、無
    期徒刑、最輕本刑為三年以上有期徒刑以外之罪，經本院合議庭依刑事訴訟法第
    二百七十三條之一第一項之規定，裁定由法官一人獨任進行簡式審判程序，合先
    敘明。
二、右揭事實業據被告於警詢、偵查及本院審理時坦承不諱，核與被害人甲○○、黃
    豐元於警詢指述之情節相符，並有贓物認領保管收據二紙及現場照片七幀附卷可
    稽，足徵被告自白與事實相符，堪予採信。本件事證明確，被告犯行應堪認定。
三、核被告所為，係犯刑法第三百二十條第一項之竊盜罪。其先後二次竊盜犯行，時
    間緊接，所犯為犯罪構成要件相同之罪名，顯係基於概括犯意反覆為之，應依連
    續犯之規定論以一罪，並加重其刑。前開犯罪事實中編號(2)之竊盜犯行雖未據檢
    察官起訴，惟該部分竊盜犯行與檢察官起訴經本院認定有罪之犯行，有連續竊盜
    之裁判上一罪關係，且經檢察官移送併案審理，本於審判不可分之原則，均為起
    訴效力所及，本院自應併予審理，附此敘明。又查被告曾因強盜案件經法院判處
    有期徒刑二年六月確定；再因竊盜案件，經本院判處有刑徒刑二年六月確定，前
    開二罪經接續執行後，於八十二年十一月三日假釋出監；復因賭博、違反麻醉藥
    品管理條例及妨害自由案件，經臺灣雲林地方法院判處有期徒刑十月、八月、六
    月，應執行有期徒刑一年十月確定；又因違反槍砲彈藥刀械管制條例案件，經臺
    灣雲林地方法院判處有期徒刑六月，前開四罪嗣並合併定其應執行之刑為有期徒
    刑二年四月確定，其先前之假釋並經撤銷，經接續執行殘刑二年二月二十六日後
    ，於八十五年八月七日假釋出監；再因竊盜及違反麻醉藥品管理條例案件，經臺
    灣高等法院臺中分院分別判處有期徒刑一年二月、六月，應執行有期徒刑一年六
    月確定，其先前之假釋再次經撤銷，經接續執行殘刑二年四月二十八日後，於九
    十年八月二十四日假釋出獄，其後假釋又經撤銷，應執行殘刑為有期徒刑九月二
    十二日，連同其於九十一年十二月十三日因竊盜案件經臺灣雲林地方法院判處拘
    役三十日，接續執行後，已於九十二年八月十六日執行完畢，有卷附臺灣高等法
    院被告前案紀錄表一份足參，其受有期徒刑之執行完畢，五年內再犯有期徒刑以
    上之罪，為累犯，應依法遞予加重其刑。爰審酌被告前科累累，素行不良，且前
    甫於九十三年十一月三十日因竊盜案件經法院判處有期徒刑六月確定，竟僅因缺
    錢花用即復犯竊盜犯行，被告自制能力顯有不足，有施以一定期間之監禁以為矯
    正之必要，惟念其所竊取財物之價值尚非鉅大，且均由被害人領回，及其於偵審
    中均坦承犯行，犯後態度良好等一切情狀，量處如主文所示之刑，以示懲儆。
四、被告自六十五年間起即因屢犯竊盜罪，多次經法院判決處有期徒刑確定者，計有
    本院六十五年度訴字第四一號判處有期徒刑一年六月、六十七年度易字第四二號
    判處有期徒刑一年、七十五年度訴字第三三八號判處有期徒刑二年、八十年度易
    緝字第四三號判處有期徒刑二年六月、臺灣高等法院臺中分院八十六年度上易字
    第三六○一號判處有期徒刑一年二月、臺灣雲林地方法院九十一年度簡字第一五
    二號判處拘役三十日，甫於九十二年八月十六日始全部執行完畢；即復因竊盜案
    件，於九十三年十一月三十日經臺灣南投地方法院以九十三年度簡上字第一一八
    號判處有期徒刑六月確定。其屢因竊盜罪經法院判刑確定並入監執行，卻又於每
    次假釋釋放後屢犯竊盜犯行，足證被告無絲毫悔過改善之意，堪認其確有犯罪習
    慣，本院審酌其於前案及本案犯罪之一切情狀，認若對被告僅處以有期徒刑之刑
    ，尚不能促其警惕戒免惡習，若未令入勞動處所強制工作，習得勤勞刻苦之精神
    及謀生之技藝與能力，而驟然返回社會，必因無正當職業，致生不能適應而有再
    犯之可能，為矯正其竊盜惡習，及維護社會治安，爰依刑法第九十條第一項、第
    二項規定，諭知其於刑之執行完畢或赦免後，令入勞動場所強制工作三年（因本
    案宣告被告應執行之刑未達一年，不適用竊盜犯贓物犯保安處分條例關於強制工
    作之規定，附此敘明）。
據上論斷，應依刑事訴訟法第二百七十三條之一第一項、第二百九十九條第一項前段
，刑法第五十六條、第三百二十條第一項、第四十七條、第九十條第一項、第二項，
罰金罰鍰提高標準條例第一條前段，判決如主文。
本案經檢察官乙○○到庭執行職務。
中      華      民      國    九十四    年      三      月      十      日
                                臺灣彰化地方法院刑事第一庭
                                    法      官  吳  永  梁
右正本證明與原本無異。
如不服本判決，應於判決送達後十日內，向本院提出上訴狀( 須附繕本 )。
告訴人或被害人對於判決如有不服具備理由請求檢察官上訴者，其上訴期間之計算係
以檢察官收受判決正本之日期為準。
                                    法院書記官  陳  美  敏
中      華      民      國    九十四    年      三      月     十五     日
附錄本件論罪科刑法條全文：
中華民國刑法第三百二十條
意圖為自己或第三人不法之所有，而竊取他人之動產者，為竊盜罪，處五
年以下有期徒刑、拘役或五百元以下罰金。
意圖為自己或第三人不法之利益，而竊佔他人之不動產者，依前項之規定
處斷。
前二項之未遂犯罰之。
